ACORDAO-COMPLETO-2388464

ACÓRDÃO DE RELAÇÃO

ACÓRDÃO DE RELAÇÃO 13253/2019 ATA 44/2019 - SEGUNDA CÂMARA

Acórdão 13253/2019-TCU-Segunda Câmara
	Tratar-se de revisão de ofício de atos de pensão especial julgados legais por este Tribunal por meio do Acórdão 4402/2014-TCU-Primeira Câmara, tendo como instituidores o Sr. Epaminondas Bonfim Machado e o Sr. Imério Lawins.
	Considerando que o Acórdão 4402/2014-TCU-Primeira Câmara foi proferido em 26 de agosto de 2014;
	considerando o decurso de prazo de 5 (anos) desde a deliberação que se pretende revisar de ofício;
	considerando que não foi constatada má-fé por parte das beneficiárias dos atos de pensão, sendo que o erro de interpretação da legislação se deu por conta do Controle Interno do Comando do Exército quando de sua análise;
	considerando o prazo decadencial previsto no art. 260, §5°, do Regimento Interno do TCU, bem como no art. 54, caput, da Lei 9.784/1999;
	considerando os pareceres uniformes constantes dos autos;
	os ministros do Tribunal de Contas da União, reunidos em sessão da 2ª Câmara, ACORDAM, por unanimidade, de acordo com os pareceres emitidos nos autos e com fundamento no art. 143, V, "a" e do art. 169, V, do Regimento Interno, em arquivar o presente processo.	
1.Processo TC-Processo 011.894/2014-8 (PENSÃO ESPECIAL DE EX-COMBATENTE) 
         1.1. Classe de Assunto: V.  
1.2. Interessados: Abenildes Ribeiro da Silva (CPF XXX.234.055-XX) ; Alcinéia de Jesus Silva (CPF XXX.276.555-XX) ; Alexsandra Correia (CPF XXX.571.325-XX) ; Angela Maria dos Santos (CPF XXX.452.237-XX) ; Cleonice Mecenas de Oliveira (CPF XXX.347.195-XX) ; Dilma Raymunda Bomfim da Silva (CPF XXX.541.645-XX) ; Dina Rodrigues Gonçalves (CPF XXX.166.925-XX) ; Erondina Louzado dos Santos (CPF XXX.067.205-XX) ; Eunice Maria dos Santos Bispo (CPF XXX.438.845-XX) ; Lenilda Almeida de Miranda (CPF XXX.521.955-XX) ; Lournalda Paranhos Klein (CPF XXX.146.455-XX) ; Luzieta Bomfim Roque (CPF XXX.640.255-XX) ; Lúcia Andrade Santos (CPF XXX.201.095-XX) ; Maria Augusta Gomes Machado (CPF XXX.932.855-XX) ; Maria Auxiliadora Andrade Santana (CPF XXX.494.605-XX) ; Maria Bernadete de Souza Oliva (CPF XXX.671.045-XX) ; Maria Celes Gomes de Menezes (CPF XXX.052.965-XX) ; Maria Francisca da Costa (CPF XXX.487.565-XX) ; Maria Isabel Tourinho Lapa (CPF XXX.113.175-XX) ; Maria das Graças Bomfim Machado (CPF XXX.933.225-XX) ; Maria das Graças Santana da Silva (CPF XXX.047.115-XX) ; Maria das Graças Santos Rocha Silva (CPF XXX.508.955-XX) ; Maria de Lourdes dos Santos Araujo (CPF XXX.612.415-XX) ; Rosimeire Silva Santos (CPF XXX.301.075-XX) e Terezinha Francisca da Costa Neto (CPF XXX.362.335-XX) .
1.3. Unidade: Sexta Região Militar.
1.4. Relatora: ministra Ana Arraes.
1.5. Representante do Ministério Público: procurador Júlio Marcelo de Oliveira.
1.6. Unidade Técnica: Secretaria de Fiscalização de Pessoal (Sefip) .
1.7. Representação legal: não há.
1.8. Determinações/Recomendações/Orientações: não há.

Segunda Câmara

Sexta Região Militar.

Abenildes Ribeiro da Silva (CPF XXX.234.055-XX); Alcinéia de Jesus Silva (CPF XXX.276.555-XX); Alexsandra Correia (CPF XXX.571.325-XX); Angela Maria dos Santos (CPF XXX.452.237-XX); Cleonice Mecenas de Oliveira (CPF XXX.347.195-XX); Dilma Raymunda Bomfim da Silva (CPF XXX.541.645-XX); Dina Rodrigues Gonçalves (CPF XXX.166.925-XX); Erondina Louzado dos Santos (CPF XXX.067.205-XX); Eunice Maria dos Santos Bispo (CPF XXX.438.845-XX); Lenilda Almeida de Miranda (CPF XXX.521.955-XX); Lournalda Paranhos Klein (CPF XXX.146.455-XX); Luzieta Bomfim Roque (CPF XXX.640.255-XX); Lúcia Andrade Santos (CPF XXX.201.095-XX); Maria Augusta Gomes Machado (CPF XXX.932.855-XX); Maria Auxiliadora Andrade Santana (CPF XXX.494.605-XX); Maria Bernadete de Souza Oliva (CPF XXX.671.045-XX); Maria Celes Gomes de Menezes (CPF XXX.052.965-XX); Maria Francisca da Costa (CPF XXX.487.565-XX); Maria Isabel Tourinho Lapa (CPF XXX.113.175-XX); Maria das Graças Bomfim Machado (CPF XXX.933.225-XX); Maria das Graças Santana da Silva (CPF XXX.047.115-XX); Maria das Graças Santos Rocha Silva (CPF XXX.508.955-XX); Maria de Lourdes dos Santos Araujo (CPF XXX.612.415-XX); Rosimeire Silva Santos (CPF XXX.301.075-XX) e Terezinha Francisca da Costa Neto (CPF XXX.362.335-XX).

ANA ARRAES

não há.

Procurador Júlio Marcelo de Oliveira.

PENSÃO ESPECIAL DE EX-COMBATENTE (PEEC)

Secretaria de Fiscalização de Pessoal (Sefip).